#  Arabiske numeralier 

## Inflection and derivation.

** Lexicon **num_C** for numerusmorfologi for ord på konsonant
- **	%%	num_C ; ** tilfoejet loop 20090306 for at klare former som 83%-ii
- **	°	num_C ; **  tilfoejet loop 20210502 for at klare former som 5°-imiippoq
- **+Num+Abs+Sg:%>-%EPENT	indholds-K ; **  
- **+Num+Abs+Sg: # ; **  
- **+Num+Abs+Pl:%>-it	Krestr ; **  
- **+Err/Sub+Num+Abs+Pl:%>-t	Krestr ; **  
- **+Num+Abs+Sg+3SgPoss:%>-ia	Krestr ; **  
- **+Err/Sub+Num+Abs+Sg+3SgPoss:%>-a	Krestr ; **  

** Lexicon **num_V** for numerusmorfologi for ord på vokal
- **	%%	num_C ;  **  tilfoejet 20090306 for at haandtere ord som 49%-ii
- **+Num+Abs+Sg:%>-	indholds-K ;	 ** 
- **+Err/Sub+Num+Abs+Sg:%>-i	indholds-K ;	 ** 
- **+Num+Abs+Sg:	# ;	 ** 
- **+Num+Abs+Pl:	# ;	 **  PL20220121 45 min.
- **+Num+Abs+Pl:%>-t	K ;  ** 
- **+Err/Sub+Num+Abs+Pl:%>-it	K ;  ** 
- **+Num+Abs+Sg+3SgPoss:%>-a	Krestr ;  ** 
- **+Err/Sub+Num+Abs+Sg+3SgPoss:%>-ia	Krestr ;  ** 
- **+Num+Abs+Sg+3PlPoss:%>-at	Krestr ;  ** 
- ... osb.

** Lexicon **num_C_sub** for numerusmorfologi for ord på konsonant, substandarformer
- **+Err/Sub+Num+Abs: # ; **  
- **+Err/Sub+Num+Abs+Pl:%>	Krestr ; **  
- **+Err/Sub+Num+Abs+Sg+3SgPoss:%>ia	Krestr ; **  
- **+Err/Sub+Num+Abs+Sg+3SgPoss:%>%TRUNCa	Krestr ; **  
- **+Err/Sub+Num+Abs+Sg+3PlPoss:%>iat	Krestr ; **  
- **+Err/Sub+Num+Abs+Sg+3PlPoss:%>%TRUNCat	Krestr ; **   1-at
- **+Err/Sub+Num+Abs+Pl+3SgPoss:%>%TRUNCi	K_plur ; **  
- **+Err/Sub+Num+Abs+Pl+3PlPoss:%>%TRUNCi	K_plur ; **  
- **+Err/Sub+Num+Rel:%>ip	Krestr ; **  
- **+Err/Sub+Num+Rel:%>%TRUNCp	Krestr ; **  
- ...
- **+Err/Sub+Num+Lok:%>imi	LokVb ; **  
- **+Err/Sub+Num+Lok:%>%TRUNCmi	LokVb ; **  
- **+Err/Sub+Num+Lok:%>mi	LokVb ; **  
- **+Err/Sub+Num+Lok:%>ini	LokVb ; **  
- **+Err/Sub+Num+Lok:%>%TRUNCni	LokVb ; **  
- **+Err/Sub+Num+Lok:%>ni	LokVb ; **  
- **+Err/Sub+Num+Lok+Sg+3SgPoss:%>iani	LokVb ; **  
- **+Err/Sub+Num+Lok+Sg+3SgPoss:%>%TRUNCani	LokVb ; **  
- **+Err/Sub+Num+Lok+Sg+3PlPoss:%>ianni	LokVb ; **  
- **+Err/Sub+Num+Lok+Sg+3PlPoss:%>%TRUNCanni	LokVb ; **   1-anni
- **+Err/Sub+Num+Lok+Pl+3SgPoss:%>iini	LokVb ; **  
- **+Err/Sub+Num+Lok+Pl+3SgPoss:%>%TRUNCini	LokVb ; **  
- **+Err/Sub+Num+Lok+Pl+3PlPoss:%>iini	LokVb ; **  
---

** Lexicon **num_V_sub** for numerusmorfologi for ord på vokal, substandarformer
- **+Err/Sub+Num+Abs:%>	# ;	 **  
- **+Err/Sub+Num+Abs:%>	indholds-K ;	 **  
- **+Err/Sub+Num+Abs+Sg+3SgPoss:%>a	Krestr ; **  
- **+Err/Sub+Num+Abs+Sg+3SgPoss:%>ia	Krestr ; **  
- **+Err/Sub+Num+Abs+Sg+3PlPoss:%>at	Krestr ; **  
- **+Err/Sub+Num+Abs+Sg+3PlPoss:%>iat	Krestr ; **  
- ...

** Lexicon **ord_V** for ordinalmorfologi for ord på vokal
- **+Gram/Ord+Abs+Sg+3SgPoss:%>a	Krestr ; **  
- **+Gram/Ord+Abs+Sg+3PlPoss:%>at	Krestr ; **  
- **+Gram/Ord+Abs+Pl+3SgPoss:%>i	K_plur ; **  
- **+Gram/Ord+Abs+Pl+3PlPoss:%>i	K_plur ; **  
- **+Gram/Ord+Rel:%>p	Krestr ; **  
- ...

** Lexicon **ord_C** for ordinalmorfologi for ord på konsonant
 - **+Gram/Ord+Abs+Sg+3SgPoss:%>ia	Krestr ; **  
- **+Gram/Ord+Abs+Sg+3PlPoss:%>iat	Krestr ; **  
- **+Gram/Ord+Abs+Pl+3SgPoss:%>ii	K_plur ; **  
- **+Gram/Ord+Abs+Pl+3PlPoss:%>ii	K_plur ; **  
- **+Gram/Ord+Rel:%>ip	Krestr ; **  

* * *

<small>This (part of) documentation was generated from [src/fst/morphology/affixes/numerals.lexc](https://github.com/giellalt/lang-kal/blob/main/src/fst/morphology/affixes/numerals.lexc)</small>
